臺灣新竹地方法院刑事判決
                                   109年度竹簡字第1315號
公  訴  人  臺灣新竹地方檢察署檢察官
被      告  何信昇


上列被告因恐嚇案件，經檢察官提起公訴（109年度調偵字第333
號），因公訴檢察官聲請改依簡易判決處刑，本院認宜以簡易判
決處刑，爰不經通常審判程序，逕以簡易判決處刑如下：
    主      文
何信昇犯恐嚇危害安全罪，處拘役貳拾日，如易科罰金，以新
臺幣壹仟元折算壹日。
    事實及理由
一、本件犯罪事實及證據及應適用法條，除證據欄應補充「被告
    於本院準備程序中自白」外，餘均引用檢察官起訴書所載（
    如附件）。
二、論罪科刑：
(一)核被告所為，係犯刑法第305 條恐嚇危害安全罪。
(二)爰以行為人責任為基礎，審酌被告遇事不思以理性溝通解決
    ，竟對被害人為恐嚇行為，造成被害人內心感到畏怖、恐懼
    ，顯見其法治觀念薄弱，自我控制能力欠佳，實值非難，兼
    衡國中畢業、從事服務業、生活狀況、犯罪動機、手段、情
    節、目的、所生危害、犯後承認犯行等一切情狀，逕以簡易
    判決處如主文所示之刑，並諭知如易科罰金之折算標準，以
    資懲儆。
三、依刑事訴訟法第449條第2項、第3項、第454條第2項，逕以
    簡易判決處刑如主文。
四、如不服本判決，應於判決送達後20日內，向本院提出上訴狀
    （應附繕本），上訴於本院第二審合議庭。
本案經檢察官翁貫育提起公訴，檢察官陳中順到庭執行職務。
中    華    民    國   109    年    12    月   18   日
                  新竹簡易庭  法  官  李毓華
如不服本判決應於收受送達後20日內向本院提出上訴書狀，並應
敘述具體理由；其未敘述上訴理由者，應於上訴期間屆滿後20日
內向本院補提理由書（均須按他造當事人之人數附繕本）「切勿
逕送上級法院」。告訴人或被害人如對於本判決不服者，應具備
理由請求檢察官上訴，其上訴期間之計算係以檢察官收受判決正
本之日期為準。
中　　華　　民　　國　　109 　年　　12　　月　　18　　日
                              書記官  張懿中
附錄本案論罪科刑法條全文：
中華民國刑法第305條
以加害生命、身體、自由、名譽、財產之事，恐嚇他人致生危害
於安全者，處二年以下有期徒刑、拘役或三百元以下罰金。
附件：
臺灣新竹地方檢察署檢察官起訴書
                                    109 年度調偵字第 333
                                    號
    被　　　告　何信昇　男　31歲（民國00年0月00日生）
                        住○○市○區○○路000號7樓
                        國民身分證統一編號：Z000000000
                        號
上列被告因妨害自由案件，已經偵查終結，認應提起公訴，茲將
犯罪事實及證據並所犯法條分敘如下：
        犯罪事實
一、何信昇於民國 109 年 6 月 18 日晚間使用外送餐點服務，
    嗣外送員曾祥華於同日晚間 11 時 34 分許抵達新竹市○區
    ○○路 000 號前並以電話通知何信昇時，何信昇因認曾祥
    華口氣不佳而心生不滿，竟基於恐嚇之犯意，自住處持棒球
    棍下樓恫嚇曾翔華，並對曾祥華稱：是要輸贏喔等語，使曾
    祥華心生畏懼，致生危害於生命、身體安全。
二、案經曾祥華訴由新竹市警察局第二分局報告偵辦。
        證據並所犯法條
一、證據清單及待證事實：

編號 證據名稱 待證事實 1 被告何信昇於警詢及偵訊中之供述 被告矢口否認有何上開犯行，辯稱：當時曾祥華一直重複說伊到了，伊問他口氣為什麼這麼差，他說不然要怎麼樣，伊就拿棒球棍下樓，問他你現在是要打架嗎云云。 2 告訴人於警詢及偵訊中之指述 證明上開犯罪事實。 3 被告與告訴人間之通話錄音及譯文 佐證上開犯罪事實。 4 監視器錄影畫面及翻拍照片共 5 張 佐證上開犯罪事實。 


二、核被告所為，係犯刑法第 305 條之恐嚇危害安全罪嫌。另
    被告所有供本案犯罪所用之棒球棍因未扣案，為免將來執行
    困難，爰不聲請宣告沒收。
三、依刑事訴訟法第251條第1項提起公訴。
    此　致
臺灣新竹地方法院
中　　華　　民　　國   109  　年    10     月    15   日
                              檢  察  官   翁貫
本件正本證明與原本無異
中　　華　　民　　國   109  　年    10     月    23   日
                              書  記  官   賴雅琳
參考法條：
中華民國刑法第305條
以加害生命、身體、自由、名譽、財產之事恐嚇他人，致生危害
於安全者，處 2 年以下有期徒刑、拘役或 9 千元以下罰金。